# 陈版及各位高人，非同一控制合并商誉问题

提问人：lxch119 时间：2015-03-21 08:41:48
根据北京注协专家们的意见，非同一控制下的控股合并，形成商誉，过段时间后注销，吸收被购买方，商誉要冲减未分配利润？ 我认为吸收方个别报表也应当确认商誉，金额应当同控股合并形成的商誉金额一致！ 请问陈版各位高人，应当如何处理？

回答人：chenyiwei
北注协意见中的观点是当初解释 5 号征求意见稿中提出的观点，后已被否定。你的理解是恰当的。